【裁判字號】    95,訴緝,22
【裁判日期】    950404
【裁判案由】    偽造文書等
【裁判全文】
臺灣桃園地方法院刑事判決              95年度訴緝字第22號
公  訴  人  臺灣桃園地方法院檢察署檢察官
被      告  乙○○
上列被告因偽造文書等案件，經檢察官提起公訴（91年度偵字第
21005 號）及移送併案審理（92年度偵字第701 、11450 號），
被告於本院準備程序進行中，就被訴事實及移送併案審理事實為
有罪之陳述，經本院告知簡式審判程序意旨，並聽取公訴人及被
告之意見後，本院合議庭裁定依簡式審判程序審理，本院判決如
下：
    主  文
乙○○行使偽造私文書，足以生損害於他人，處有期徒刑捌月。
如附表所示偽造之署押均沒收。
    事  實
一、乙○○意圖為自己不法之所有，於民國（下同）91年10月11
    日下午3 時許，在其位於桃園縣桃園市○○路320 號4 樓之
    1 號之租屋處，趁丙○○位於同戶另一房間租屋處之窗戶未
    關上之機會，侵入該房間，以徒手方式竊取丙○○所有之遠
    東國際商業銀行（以下稱遠東銀行）信用卡、中華銀行信用
    卡、中國國際商業銀行（以下稱中國商銀）信用卡、萬泰商
    業銀行（以下稱萬泰銀行）現金卡各1 張，得手後均據為己
    有。
二、乙○○於竊得上開信用卡及現金卡後，復基於意圖為自己不
    法所有及偽造私文書之犯意，於91年10月31日上午10時52分
    許，持上開竊得之遠東銀行信用卡，至桃園縣桃園市○○路
    154 號「金馬金銀珠寶店」，佯以丙○○身分出示信用卡購
    買價值新臺幣（下同）3 萬零6 百60元之金項鍊1 條，而向
    該珠寶店不知情之店員施用詐術，使不知情之店員因此陷於
    錯誤，誤認係丙○○本人持卡消費，而先使用該銀東銀行信
    用卡列印出簽帳單，再由乙○○假冒丙○○名義偽造其署押
    於簽帳單上，而偽造丙○○名義確認消費金額為3 萬零6 百
    60元之簽帳單私文書，再交還予不知情之店員核對行使之，
    以此方式詐得上開金項鍊1 條，足以生損害於丙○○、遠東
    銀行及金馬金銀珠寶店。
三、又乙○○於竊取上開信用卡及現金卡後，意圖為自己不法之
    所有，並基於概括犯意，利用信用卡及現金卡預借現金之功
    能，以將信用卡、現金卡插入自動櫃員機，並輸入密碼，使
    該自動櫃員機誤以為係合法之持卡人預借現金而給付款項之
    不正方式，連續於下列時間、地點盜領金錢：
  (一)乙○○先持萬泰銀行現金卡，於91年10月14日晚間8 時12分
    許，在桃園縣桃園市地區某中國商銀自動櫃員機，提領現金
    1 萬元；又於91年10月14日晚間9 時16分許，於桃園縣桃園
    市地區某第七商業銀行自動櫃員機，提領現金1 萬元；復於
    91年10月17日晚間10時26分許，在桃園縣桃園市地區某臺灣
    土地銀行自動櫃員機，欲提領現金1 萬元失敗而未遂。合計
    盜領現金2 萬元。
  (二)另持中華銀行信用卡，於91年10月21日下午4 時05分許，在
    桃園縣桃園市地區某臺灣土地銀行自動櫃員機，提領現金2
    萬元；又於91年10月21日晚間8 時58分許，在桃園縣桃園市
    地區某建華銀行自動櫃員機，提款現金2 萬元；再於91年10
    月25日晚間9 時47分，在桃園火車站之中國信託銀行自動櫃
    員機，提領現金1 萬元；復於91年10月25日晚間9 時48分許
    ，在桃園火車站之中國信託銀行自動櫃員機，提領現金5 千
    元。合計盜領現金5 萬5 千元。
四、嗣經警向前開金馬金銀珠寶店調取監視錄影帶供丙○○指認
    後，於91年10月2 日下午5 時許，在桃園縣桃園市○○路32
    0 號4 樓之1 處，查獲乙○○，並循線查知上情。
五、案經臺北縣政府警察局新莊分局報請臺灣桃園地方法院檢察
    署檢察官偵查起訴及移送併案審理。
    理  由
一、被告乙○○所為係犯死刑、無期徒刑、最輕本刑為3 年以上
    有期徒刑以外之罪，被告於準備程序中就被訴事實及移送併
    案審理事實為有罪之陳述，經法官告知簡式審判程序之旨，
    並聽取公訴人、被告之意見後，合議庭認為適宜，依刑事訴
    訟法第273 條之1 第1 項規定，裁定進行簡式審判程序，先
    此敘明。
二、訊之被告乙○○，對於上揭時、地竊取證人即被害人丙○○
    所有之遠東銀行信用卡、中華銀行信用卡、中國商銀信用卡
    、萬泰銀行現金卡各1 張後，持竊得之遠東銀行信用卡至金
    馬金銀珠寶店盜刷金額3 萬零6 百60元，並詐取金項鍊1 條
    ；復持竊得之萬泰銀行現金卡，盜領現金2 萬元；再持竊得
    之中華銀行信用卡，盜領現金5 萬5 千元等事實，於本院審
    理時均坦承不諱。核與證人丙○○（91年度偵字第21005 號
    卷第4 頁附91年11月1 日警詢筆錄，92年度偵字第11450 號
    卷第5 頁附91年11月23日警詢筆錄，92年度偵字第701 號卷
    第3 頁附91 年11 月29日警詢筆錄）、證人即遠東會行職員
    甲○○（91年度偵字第21005 號卷第6 頁附91年11月1 日警
    詢筆錄）、證人即中華銀行職員邵麗蘭（92年度偵字第701
    號卷第5 頁附91年11月29日警詢筆錄）等人於警詢之陳述相
    符。此外，並有偽造丙○○簽名之簽帳單影本1 紙、遠東銀
    行信用卡偽冒案件冒刷紀錄報案聯影本1 紙、金馬金銀珠寶
    店監視錄影機錄影翻拍照片3 張（以上見91年度偵字第
    21005 號卷第8 至12頁），ATM 交易查詢影本1 紙、萬泰銀
    行客戶交易明細表1 紙、提款機監視錄影機錄影翻拍照片4
    張（以上見92年度偵字第11450 號卷第8 、9 、13、14頁）
    ，中華銀行冒刷紀錄1 紙、提款機監視錄影機錄影翻拍照片
    5 張（以上見92年度偵字第701 號卷第8 、11至14頁）等件
    在卷可資佐證，足認被告上開自白與事實相符，堪以採信。
    本件事證明確，被告上開犯行已經可以認定，應依法論罪科
    刑。
三、按信用卡簽帳單，係持卡人向特約商店消費後簽持卡人姓名
    於其上，由特約商店將第一聯交持卡人收執，第二聯則由特
    約商店取回，而該簽帳單由持卡人簽名，係持卡人同意依據
    信用卡持卡人與發卡銀行間合約條件，對其所購物品或接受
    服務，均應按簽帳單之消費金額，付款予發卡銀行。故持卡
    人於該簽帳單簽用意與票據背書相同，皆係對所簽之金額負
    責之意，故信用卡簽帳單為刑法第210 條之私文書。核被告
    竊取證人丙○○之信用卡、現金卡所為，係犯刑法第320 條
    第1 項竊盜罪；其於簽帳單上偽簽丙○○之署押後，偽造簽
    帳單，進而持之向金馬金銀珠寶店店員行使之行為，係犯刑
    法第216 條、第210 條之行使偽造私文書罪。其偽造署押後
    ，用以偽造私文書（簽帳單），進而行使，其偽造署押之低
    度行為應為偽造私文書之高度行為所吸收，其偽造私文書之
    低度行為應為行使偽造私文書之高度行為所吸收，均不另論
    罪；又其持偽造之簽帳單向店員行使，使該店員陷於錯誤，
    誤認係丙○○本人刷卡消費，而交付財物之行為，係犯刑法
    第339 條第1 項之詐欺取財罪；另被告持上開現金卡、信用
    卡，鍵入供辨識密碼之不正方法，由自動付款之櫃員機取得
    取得金錢之行為，係犯刑法第339 條之2 第1 項之以不正方
    法由自動付款設備取得他人之物罪（其中持萬泰銀行現金卡
    ，於91 年10 月17日晚間10時26分許，欲提領現金1 萬元失
    敗部分，係屬未遂）。被告先後多次以不正方法由自動付款
    設備取得他人之物之犯行，均時間緊接、方法相同，所犯構
    成要件相同，雖有既遂、未遂之分，仍成立連續犯，應依刑
    法第56條之規定，論以較重之不正利用自動付款設備詐欺一
    罪論，並加重其刑。被告所犯竊盜、行使偽造私文書、詐欺
    取財、以不正方法由自動付款設備取得他人之物罪間，互有
    方法結果之牽連關係，為牽連犯，應從一重之行使偽造私文
    書罪處斷。又被告持萬泰銀行現金卡盜取現金2 萬元及持中
    華銀行信用卡盜領現金5 萬5 千元部分（即92年度偵字第70
    1 、11450 號移送併案審理部分），雖未據公訴人起訴，然
    該部分事實與公訴人起訴之犯罪事實既具有牽連犯之裁判上
    一罪關係，應為起訴效力所及，基於審判不可分原則，應併
    予審理。爰審酌被告犯罪之動機、目的、手段、智識程度、
    詐欺所得之金額，犯後坦承犯罪，惟尚未取得被害人原諒等
    一切情狀，量處如主文所示之。如附表所示偽造之署押，依
    刑法第219 條之規定，不問屬犯人與否，均宣告沒收之。
據上論斷，應依刑事訴訟法第273 條之1 第1 項、第299 條第1
項前段，刑法第216 條、第210 條、第320 條第1 項、第339 條
第1 項、第339 條之2 第1 項、第55條、第219 條，罰金罰鍰提
高標準條例第1條 前段，判決如主文。
本案經檢察官何嘉仁到庭執行職務。
中    華    民    國    95    年    4     月    4    日
                  刑事第七庭    法  官  劉為丕
如不服本判決，應於送達後10日內，向本院提出上訴狀。
                                書記官  顏美惠
中    華    民    國    95    年    4     月    4     日
附錄本案論罪科刑法條：
中華民國刑法第210條
(偽造變造私文書罪)
偽造、變造私文書，足以生損害於公眾或他人者，處5年以下有
期徒刑。
中華民國刑法第216條
(行使偽造變造或登載不實之文書罪)
行使第210條至第215條之文書者，依偽造、變造文書或登載不實
事項或使登載不實事項之規定處斷。
中華民國刑法第320條
(普通竊盜罪、竊佔罪)
意圖為自己或第三人不法之所有，而竊取他人之動產者，為竊盜
罪，處5年以下有期徒刑、拘役或500元以下罰金。
意圖為自己或第三人不法之利益，而竊佔他人之不動產者，依前
項之規定處斷。
前二項之未遂犯罰之。
中華民國刑法第339條
(普通詐欺罪)
意圖為自己或第三人不法之所有，以詐術使人將本人或第三人之
物交付者，處5年以下有期徒刑、拘役或科或併科1千元以下罰金
。
以前項方法得財產上不法之利益或使第三人得之者，亦同。
前二項之未遂犯罰之。
中華民國刑法第339條之2
意圖為自己或第三人不法之所有，以不正方法由自動付款設備取
得他人之物者，處3年以下有期徒刑、拘役或1萬元以下罰金。
以前項方法得財產上不法之利益或使第三人得之者，亦同。
附表
┌─────┬───────┬────┬─────┬────┐
│時      間│刷  卡  地  點│金    額│簽  帳  單│備    註│
├─────┼───────┼────┼─────┼────┤
│91年10月31│桃園縣桃園市中│3萬06百6│電子刷卡機│商店存根│
│日上午10時│正路154號「金 │0元     │之一式二聯│聯已經扣│
│52分許    │馬金銀珠寶店」│        │，上各有被│案，但被│
│          │              │        │告偽造之「│告持有之│
│          │              │        │丙○○」署│存根聯，│
│          │              │        │押1枚     │並無證據│
│          │              │        │          │證明業已│
│          │              │        │          │滅失，故│
│          │              │        │          │該簽帳單│
│          │              │        │          │上之署押│
│          │              │        │          │均應沒收│
│          │              │        │          │。      │
└─────┴───────┴────┴─────┴────┘


司法院資訊處製作；財團法人民間司法改革基金會備份。
